---
title: "Rmarkdown"
output: html_document
date: "2022-10-25"
---

```{r setup, include=FALSE}
knitr::opts_chunk$set(echo = TRUE)
```


## Hipotesis de un grupo

Se desea evaluar si el puntaje de las peliculas del genero Documentales del catalogo de Netflix tiene en promedio una aceptacion o puntaje mayor a $5.0$ siendo la mitad del puntaje posible; siendo el maximo $10.0$ puntos. El fin de analizar si al publico le gusta el contenido que ofrece Netflix. 

Hipotesis del caso para el puntaje medio para una significancia del $5%$:

$H_0$: $μ \leq 5.0$

$H_a$: $μ >  5.0$

Rechazo $H_0$ si $Z_{cal} \ge Z_{0.95}$

$Z_{cal} \ge Z_{0.95}$

$Z_{cal}= \frac{\bar{x}-μ}{\frac{s}{\sqrt{n}}} \ge Z_{0.95}$

$Z_{cal}= \frac{? - 5.0}{\frac{?}{\sqrt{118}}} \ge 1.64$

# Código

```{R}
calculateZValue<-function(confidenceLevel){
  zValue<- qnorm(c(confidenceLevel),mean=0,sd=1,lower.tail=TRUE)
  return(zValue)
}
```

```{r cars}
summary(cars)
```

## Including Plots

You can also embed plots, for example:

```{r pressure, echo=FALSE}
plot(pressure)
```

Note that the `echo = FALSE` parameter was added to the code chunk to prevent printing of the R code that generated the plot.
