---
title: "Rmarkdown"
output: html_document
date: "2022-10-25"
---

```{r setup, include=FALSE}
knitr::opts_chunk$set(echo = TRUE)
```

## **Funciones auxiliares**
```{R}
library(readxl)

calculateMean<-function(sheet){
  result <-mean(sheet)
  return(result)
}

calculateStandarDeviation<-function(sheet){
  result <- sd(sheet)
  return(result)
}

calculateZValue<-function(confidenceLevel){
  zValue<- qnorm(c(confidenceLevel),mean=0,sd=1,lower.tail=TRUE)
  return(zValue)
}

calculateStandarError<-function(sd,n){
  standarError <- sd/(sqrt(n))
  return(standarError)
}
```

## **Intervalos de confianza**

Hallar los intervalos de confianza en duración  para 3 géneros. Para la resolución de este objetivo se selecciona los géneros documentales, películas de terror y acción y aventura.

### ***Código***

```{R}

rutaExcel<-file.choose()

ConfidenceIntervalForTheMean<-function(sheet,confidenceLevel){
  
  n <- length(sheet)
  resultMean <- calculateMean(sheet)
  sd <- calculateStandarDeviation(sheet) 
  cl <- confidenceLevel*100
  z <- calculateZValue(confidenceLevel)
  standarError <- calculateStandarError(sd,n)
  limInf <- resultMean-(z*standarError)
  limSup <- resultMean+(z*standarError)
  
  result <- data.frame(n,resultMean,sd,cl,standarError,limInf,limSup)
  
  return(result)
  
}


```

### Documentales

```{R}
             
documentaries <- read_excel(rutaExcel,sheet = "d118")
ConfidenceIntervalForTheMean(documentaries$Duration,0.95)
```
#### análisis

Con un nivel de confianza del 95% y un error estándar del 2.3 % la duración de los documentales del catálogo de películas de Netflix se encuentra entre 78.77 y 86.45 minutos.


### Terror

```{R}
             
horrorMovies <- read_excel(rutaExcel,sheet = "hM118")
ConfidenceIntervalForTheMean(horrorMovies$Duration,0.95)
```
#### análisis

Con un nivel de confianza del 95% y un error estándar del 2.3 % la duración de las peliculas de terror del catálogo de Netflix se encuentra entre 96.95 y 102.30 minutos.

### Acción y aventura

```{R}
             
actionAndAdventure <- read_excel(rutaExcel,sheet = "AA118")
ConfidenceIntervalForTheMean(actionAndAdventure$Duration,0.95)
```
#### análisis

Con un nivel de confianza del 95% y un error estándar del 1.6 % la duración de las peliculas de terror del catálogo de Netflix se encuentra entre 112.81 y 120.53 minutos.


## Hipotesis de un grupo

Se desea evaluar si el puntaje de las peliculas del genero Documentales del catalogo de Netflix tiene en promedio una aceptacion o puntaje mayor a $5.0$ siendo la mitad del puntaje posible; siendo el maximo $10.0$ puntos. El fin de analizar si al publico le gusta el contenido que ofrece Netflix. 

Hipotesis del caso para el puntaje medio para una significancia del $5%$:

$H_0$: $μ \leq 5.0$

$H_a$: $μ >  5.0$

Rechazo $H_0$ si $Z_{cal} \ge Z_{0.95}$

$Z_{cal} \ge Z_{0.95}$

$Z_{cal}= \frac{\bar{x}-μ}{\frac{s}{\sqrt{n}}} \ge Z_{0.95}$

$Z_{cal}= \frac{? - 5.0}{\frac{?}{\sqrt{118}}} \ge 1.64$



```{r cars}
summary(cars)
```

## Including Plots

You can also embed plots, for example:

```{r pressure, echo=FALSE}
plot(pressure)
```

Note that the `echo = FALSE` parameter was added to the code chunk to prevent printing of the R code that generated the plot.
